【裁判字號】    89,訴,1060
【裁判日期】    900727
【裁判案由】    違反稅捐稽徵法
【裁判全文】
臺灣桃園地方法院刑事判決                        八十九年度訴字第一六號
    公  訴  人  臺灣桃園地方法院檢察署檢察官
    被      告  甲○○
右列被告因違反稅捐稽徵法案件，經檢察官提起公訴（八十八年度偵字第一八八八九
號），本院判決如左︰
    主  文
甲○○無罪。
    理  由
一、公訴意旨略以：被告甲○○係設於台北縣汐止鎮○○○街九十四巷二弄四號三樓
    之浤翔工程有限公司（下稱浤翔公司）負責人，為稅捐稽徵法上所稱之納稅義務
    人，於民國八十二年間，甲○○基於逃漏稅捐之犯意，明知丙○○並未受雇於浤
    翔公司，竟於八十二間據以製作不實內容之八十二年度丙○○之各類所得扣繳暨
    免扣繳憑單，虛報浤翔公司於八十二年度有給付丙○○薪資新台幣（下同）二十
    五萬八千元，再持之向財政部北區國稅局申報浤翔公司八十二年度營利事業所得
    稅，以詐術藉以逃漏浤翔公司八十二年度營業事業所得稅，足生損害於丙○○及
    稅捐稽徵機關核課營利事業所得稅之正確性。案經丙○○之子丁○○（原名連恭
    慶）告發，由臺灣桃園地方法院檢察署檢察官偵查起訴，因認被告甲○○涉犯稅
    捐稽徵法第四十一條之罪嫌。
二、按犯罪事實應依證據認定之，無證據不得推定其犯罪事實；不能證明被告犯罪，
    應諭知無罪之判決。刑事訴訟法第一百五十四條、第三百零一條第一項分別定有
    明文。本件公訴人認被告甲○○涉犯前揭罪名，係以證人丙○○證述其於八十二
    年間未受僱於被告，而被告虛報丙○○八十二年薪資所得新台幣（下同）二十五
    萬八千元，計逃漏營利事業所得稅六萬四千五百元，亦有各類所得扣繳憑單及財
    政部北區國稅局瑞芳稽徵所函一份可佐為其主要論據。訊據被告甲○○堅決否認
    有詐術逃漏稅捐犯行，辯稱：伊於八十二年間承攬宏泰建設公司位於台北縣汐止
    鎮之建築工程，乙○○為伊之小包，當時伊有七個小包，伊並不認識丙○○，伊
    是依小包所交付之工人身分證申報工人之薪資所得，伊申報之金額事前均有經過
    小包同意，伊並無故意逃漏稅等語。
三、按稅捐稽徵法第四十一條所謂以詐術或其他不正當方法逃漏稅捐，須以行為人有
    犯罪故意為其前提。被告甲○○係納稅義務人浤翔公司之負責人，八十二年間浤
    翔公司申報營利事業所得稅時，申報丙○○受領薪資給付二十五萬八千元，並據
    以開立各類所得扣繳暨免扣繳憑單之會計內部憑證予丙○○等情，為被告所不否
    認，並有浤翔公司八十二年營利事業所得稅結算申報書及各類所得扣繳暨免扣繳
    憑單（所得人丙○○）各一份在卷可稽，固堪信實，惟被告八十二年間承攬宏泰
    建設公司位於台北縣汐止鎮之建築工程，當時確有將部分之工程轉包，其中模板
    工程轉包予乙○○，總工程款約二百餘萬元，乙○○僱用工人約五至七人，丙○○當時係受僱於乙○○並工作八日，每日薪資三千元，而乙○○有將工人之身分
    證交由被告據以申報所得稅等情，已分據被告甲○○及證人乙○○、丙○○等人
    供證在卷，且互核相符，則以工程轉包為我國建築工程實務之常態，工程發包人
    對於究係何人施作工程，及施作期間及領取薪資若干，通常均不知情，被告以小
    包乙○○所提供之工人名冊，在不知情丙○○僅工作八日實領薪資二萬四千元之
    情形下，依總工程款及工人數目，按比例據以申報丙○○八十二年薪資所得二十
    五萬八千元，即難認有不法逃漏稅捐之犯意，此外復查無其他積極證據足認被告
    有公訴人所指之犯行，揆諸前開法律規定，即應為被告無罪之諭知。
據上論斷，應依刑事訴訟法第三百零一條第一項，判決如主文。
本案經檢察官鍾和憲到庭執行職務。
中      華      民      國      九十        年    七      月  二十七    日
                                  臺灣桃園地方法院刑事第一庭
                                      法  官    黃  斯  偉
右正本證明與原本無異。
如不服本判決，應於判決送達後十日內向本院提出上訴狀( 應附繕本 )，上訴於
臺灣高等法院。
                                      書記官    薛  淑  玲
中      華      民      國      九十        年    八      月      一    日


司法院資訊處製作；財團法人民間司法改革基金會備份。
